【裁判字號】    95,訴,152
【裁判日期】    950630
【裁判案由】    違反毒品危害防制條例
【裁判全文】
臺灣臺南地方法院刑事判決               95年度訴字第152號
公  訴  人  臺灣臺南地方法院檢察署檢察官
被      告  戊○○原名；鄭仲.
                    現另案於臺灣臺南監獄臺南分監執行中
選任辯護人  陳培芬律師
上列被告因毒品危害防制條例案件，經檢察官提起公訴（94年度
偵字第10893號），本院判決如下：
    主  文
戊○○共同連續販賣第一級毒品，處有期徒刑捌年陸月。販賣毒
品所得財物新台幣玖仟肆佰元沒收，如全部或一部不能沒收時，
以其財產抵償之；又0000000000、0000000000、0000000000號行
動電話，均沒收之，如全部或一部不能沒收時，追徵其價額或以
其財產抵償之。
    事  實
一、戊○○與甲○○（涉案部份業經台灣彰化地方法院以94年度
    訴字第1241號判決確定）基於共同意圖營利販賣第1級毒品
    海洛因之概括犯意聯絡，連續自民國94年1月間某日起迄同
    年3月28日止期間內，由甲○○負責出資購買第1級毒品海洛
    因，並由甲○○提供門號0000000000、0000000000號、戊○○則提供門號0000000000號行動電話作為販毒聯絡工具，多
    次販賣第1級毒品海洛因與丁○○、乙○○、丙○○等人施
    用，販賣情形如下：
（一）乙○○多次以其所有門號0000000000號之行動電話，或撥
      打甲○○前揭0000000000號行動電話；或撥打戊○○前揭
      0000000000號電話，與甲○○、戊○○聯絡購買第1級毒
      品海洛因之事宜，俟約妥時間及地點後，即先後至彰化縣
      員林鎮員林農工及員林家商等地，或由戊○○1人；或由
      甲○○與戊○○2人出面，以每包新台幣（下同）400或
      500元不等價格，並以一手交錢，一手交貨之方式，連續
      販賣第1級毒品海洛因5次與乙○○，其中販賣價格500元
      者3次，400元者2次，販賣所得為2300元。
（二）丁○○多次以公共電話或其家中00-0000000號、00-00000
      00號電話，撥打甲○○前揭0000000000號行動電話；或撥
      打戊○○前揭0000000000號電話，與甲○○、戊○○聯絡
      購買第1級毒品海洛因之事宜，俟約妥時間及地點後，即
      前往彰化縣員林鎮員林游泳池對面之OK便利商店、員林鎮
      ○○街某SEVEN─ELEVEN便利超商等地，由戊○○出面以
      每包價格500元或1000之價格，並一手交錢，一手交貨之
      方式，連續販賣第1級毒品海洛因10次與丁○○，其中500
      元者9次，1000元者1次，販賣所得為5500元。
（三）丙○○多次以公共電話或其家中00-0000000號電話或其所
      持有之0000000000號行動電話，撥打甲○○前揭00000000
      00、0000000000號行動電話，或撥打戊○○前揭00000000
      00號電話，與甲○○聯絡購買第1級毒品海洛因之事宜，
      嗣雙方於電話中約妥交易時間及地點後，再由丙○○前往
      彰化縣員林鎮○○路「靜修療養院」旁甲○○所住鐵皮屋
      購買，或由戊○○將毒品送至員林鎮萬年巷「大尊帝爺廟
      」等地點，以每包500元或300元不等價格，並一手交錢，
      一手交貨之方式，連續販賣第1級毒品海洛因與丙○○共4
      次，其中500元者2次，300元者亦2次，販賣所得為1600元
      。
    嗣於94年6月15日17時35分許，在彰化縣員林鎮○○○路53
    號樓下，經警盤查甲○○，當場查扣甲○○所有第1級毒品
    海洛因1包（毛重0. 3公克）、已使用過注射針筒1支及0000
    000000號行動電話1支等物（施用毒品部分另案審理），並
    通知丁○○、乙○○、丙○○等人到案指證而循線查獲。
二、案經彰化縣警察局員林分局報請臺灣彰化地方法院檢察署呈
    請臺灣高等法院檢察署檢察長令轉臺灣臺南地方法院檢察署
    檢察官偵查起訴。
    理  由
一、前揭犯罪事實，業據被告戊○○於本院訊問時坦承不諱，並
    經同案共犯甲○○結證屬實，被告確有為其接聽買家之電話
    ，及交付毒品與丁○○、乙○○、丙○○等買家，並向渠等
    收取販毒所得。又證人丁○○到庭證稱「（檢察官問：第一
    次透過戊○○向甲○○買海洛因是在何時？）住在戊○○那
    時，約是前年月開始就有買過1、2次，那時沒有錢，到了次
    年過年前後，又買了幾次，總共買了十幾次。（檢察官問：
    每次買入多少？）五百元的量比較多。（檢察官問：後來沒
    有住在戊○○家時，如何向戊○○買毒品？）用我家裡的電
    話00-0000000號打戊○○門號門號0000000000 號行動電話
    ，約在彰化縣員林鎮游泳池、ＯＫ便利商店、7-11便利商店
    那邊買賣。」、「（審判長問：你是向戊○○買毒品或是你
    向戊○○講，人家就把毒品送過來？）我跟戊○○說要買，
    戊○○就聯絡他同學甲○○，甲○○再送過來，這種情形有
    一次或是二次，當時我只有帶一千元到戊○○家，所以應該
    只有一次或是兩次。」、「（審判長問：所謂這十幾次，有
    沒有辦法確定數量？）因為過年期間，我的錢比較多，所以
    買了十幾次，沒有辦法確定次數，前前後後總共加起來至少
    有十一次。」等語（見本院卷第139、142頁）。而證人乙○○於偵查中亦結證稱：有跟甲○○、戊○○購買，前後買了
    十幾次，都是買海洛因，有時買500元，有時買1000元等語
    （見臺灣彰化地方法院檢察署94年他字第420號偵查卷第85
    頁）；證人丙○○則於警詢中證稱：曾打鄭仲凌0000000000
    電話共約4-5次約定時間過去員林鎮○○路「靜修」療養院
    旁鐵皮屋向鄭仲凌購買4-5次毒品等語（見彰化縣警察局員
    林分局刑案偵查卷宗第31頁）。足徵被告確有與甲○○共同
    販賣毒品無誤。
二、又查，證人丁○○固證稱透過被告購買毒品共11次，但其第
    一次係93年11月間購買，當時證人丁○○是住於被告家中，
    證人丁○○證稱「我跟戊○○說要買，戊○○就聯絡他同學
    甲○○，甲○○再送過來」等語，此時丁○○尚無與甲○○
    共同販毒之犯意聯絡，所以本次顯是丁○○與甲○○自行交
    易。且依證人丁○○證稱購買1000元者只有2次（見本院卷
    第143頁），證人93年11月間住於被告家中只帶1000元，所
    以應只能購買1包1000元之毒品，故被告與甲○○共同販賣
    毒品與丁○○之次數應為10次，包含其中1次1包1000元，另
    9次500元，共計販毒所得為5500元。再證人乙○○於偵查中
    證稱單獨向甲○○，或向甲○○、戊○○購買毒品十幾次，
    惟甲○○單獨販賣與證乙○○者，自不能算入被告販毒所得
    中，而依被告所供販賣與乙○○500元3次，400元2次，公訴
    意旨既無法舉證甲○○、戊○○共同販賣之次數，當以被告
    所供者為正確，故此部分之販賣所得應為2300元。另證人丙○○證稱被告販賣次數為4-5次，被告則自承販賣與丙○○
    者為300、500元各2次，故此部分之販賣所得金額應為1600
    元。至於同案共犯甲○○雖證稱被告為其送毒品給丁○○、
    乙○○、丙○○各2次，金額均為500元，因與被告所供及其
    他證人所證內容不符，自無可採信，併予敘明。
三、綜上所述，被告與甲○○共同販賣毒品計19次，販賣所得共
    9400元。此外，復有警卷所附照片7張、門號0000000000號
    電話通信譯文、門號0000000000號電話通聯調閱查詢單、甲○○所有0000000000號行動電話1支可證，本件事證明確，
    被告犯行堪以認定，應依法論科。
四、按海洛因係第一級毒品，毒品危害防制條例第2條第2項規定
    甚明。核被告戊○○所為，係犯毒品危害防制條例第4條第1
    項販賣第一級毒品罪。其持有海洛因後，進而販賣，其持有
    之輕行為應為販賣之重行為所吸收，不另論罪。被告先後多
    次販賣第一級毒品海洛因之行為，時間緊接，犯罪構成要件
    相同，顯係基於概括犯意反覆為之，為連續犯，應依刑法第
    56條之規定以一罪論，惟販賣第一級毒品，因其本刑為死刑
    及無期徒刑，依法不得加重其刑，故不予加重。被告與甲○○間就上開販賣第一級毒品罪間，有犯意聯絡及行為分擔，
    均為共同正犯。另被告販賣海洛因與他人施用，固戕害他人
    之身心，惟念其對重典之認識不夠深切，且其販毒均非本身
    主動販賣與他人，而是因甲○○免費提供毒品讓其施用，乃
    代共犯甲○○送貨、收錢而已，與其他毒販積極販賣營利之
    危害情形尚有不同，誠屬法重情輕，倘對其販賣海洛因之犯
    行科以法定最輕刑之無期徒刑，猶嫌過重，衡情尚有可憫恕
    之處，爰依刑法第59條規定減輕其刑。爰審酌被告之素行，
    販賣海洛因，危害社會治安非輕，惟念其本身並無直接獲利
    ，又販賣毒品之數量、次數，犯罪之動機、目的及犯後態度
    良好等一切情狀，量處如主文所示之刑，以資懲儆。又被告
    販賣毒品所得共計9400元，雖未扣案，仍應依毒品危害防制
    條例第19條第1項之規定宣告沒收，如全部或一部不能沒收
    時，以其財產抵償之；另又0000000000、0000000000號行動
    電話為共犯甲○○所有，0000000000號行動電話為被告所有
    ，均是供聯絡販賣毒品所用之物，亦均應依上揭同條項沒收
    之，如全部或一部不能沒收時，追徵其價額或以其財產抵償
    之。至於所查獲甲○○所有第1級毒品海洛因1包（毛重0. 3
    公克）、已使用過注射針筒1支，係甲○○施用毒品所用之
    物，即難認與被告販賣第一級毒品之犯行有關，爰不另為沒
    收之諭知，附此敘明。
據上論斷，應依刑事訴訟法第299條第1項前段，毒品危害防制條
例第4條第1項、第19條第1項，刑法第11條、第28條、第56條、
59條、第65條，判決如主文。
本案經檢察官己○○到庭執行職務
中    華    民    國    95    年    6     月    30    日
                  刑事第七庭    審判長法  官  林英志
                                      法  官  林勝利
                                      法  官  彭喜有
以上正本證明與原本無異。
如不服本判決，應於判決送達後10日內，向本院提出上訴狀。
                                      書記官  黃傳鈞
中    華    民    國    95    年    7     月    6     日
附錄本件論罪科刑法條全文：
毒品危害防制條例第4條第1項：
製造、運輸、販賣第一級毒品者，處死刑或無期徒刑；處無期徒
刑者，得併科新台幣一千萬元以下罰金。


司法院資訊處製作；財團法人民間司法改革基金會備份。
